【裁判字號】    97,消債抗,242
【裁判日期】    971231
【裁判案由】    更生事件
【裁判全文】
臺灣板橋地方法院民事裁定           97年度消債抗字第242號
抗  告  人  甲○○
代  理  人  陳正旻律師
上列當事人聲請更生事件，對於中華民國97年11月28日本院97年
度消債更字第940 號裁定提起抗告，本院裁定如下：
    主    文
原裁定廢棄。
    理    由
一、本件抗告意旨略以：抗告人已於民國97年6 月4 日向最大債
    權銀行國泰世華商業銀行提出協商申請，並附上表明協商
    意旨之存證信函身分證正、反面影本債權人清冊、聯徵
    中心資料財產及收入狀況說明書國稅局核發財產清單及
    95、96年度所得清單存摺、耀發公司薪資等即通知單及勞
    工保險被保險人投保資料影本民間債務憑證申請人債務
    還款計畫等資料。嗣國泰世華商業銀行仍於同年6 月6 日發
    函要求抗告人補正銀行公會版本之前置協商申請書近一
    個月金融機構債權人清冊前置協商申請人財產及收支狀況
    說明書近兩年度綜合所得資料清單及最近一個月核發之財
    產資料清單勞工保險被保險人投保資料表及明細正本。抗
    告人除銀行公會版本之前置協商申請書外，其餘均已補正，
    然國泰世華銀行竟以此為由，退回上開申請原件，漏未審酌
    抗告人所附文件實質內容業已達協商判斷所需，否則恐與消
    費者債務清理條例之立法意旨有違，為此求為廢棄原裁定。
二、原審於97年11月28日以97年度消債更字第940 號裁定將抗告
    人之更生聲請駁回，無非係以抗告人未依最大債權銀行即國
    泰世華銀行之要求提出銀行公會版本之前置協商申請書及未
    補齊相關文間為主要理由。查協商前置之立法意旨在疏減法
    院負擔，而責由最大債權銀行介入以求當事人間得自主解決
    債務，各當事人自兼負有最大的誠實協力義務，為求協商成
    立，於適當範圍令債務人配合提出相關文件及說明，以便最
    大債權銀行依法律授權調取相關資料後，得以相互核實，應
    符衡平原則，有消費者債務清理條例第151 條第2 項之立法
    理由可資參酌。再者，本件抗告人業已提出上開資料申請協
    商，亦為國泰世華銀行所不爭執，有原審之公務電話紀錄在
    卷可稽（見原審卷第96頁），抗告人既已踐行最大之誠實協
    力義務，提出銀行公會所要求之相關文件及說明以促成協商
    成立，國泰世華銀行參酌上開資料應足以衡量協商得否成立
    ，並無另外授權銀行調取相關資料之必要，且參酌上開立法
    意旨，銀行公會版本之前置協商申請書並非協商前置之必要
    要件，其僅係方便最大債權銀行獲得申請人之授權下調取相
    關資料判斷協商成立與否，然國泰世華銀行徒因抗告人未提
    出銀行公會版本之前置協商聲請書，即執此將其視為未合法
    提出前置協商之申請，而不願開始協商程序，已嚴重影響抗
    告人債務清理之利益，自有未當。
三、綜上所述，原審未及查明，逕以抗告人未補件致無法進行協
    商程序駁回抗告人更生之聲請，即有未洽。抗告人指摘原裁
    定不當，求予廢棄，為有理由，爰由本院將原裁定廢棄，由
    原審法院另為適當處理。
四、據上論結，本件抗告為有理由，爰依消費者債務清理條例第
    15條、民事訴訟法第492 條，裁定如主文。
中    華    民    國    97    年    12    月    31    日
                  民事第二庭    審判長法  官  蕭胤瑮
                                      法  官  張筱琪
                                      法  官  吳振富
以上正本係照原本作成。
本裁定不得再抗告。
中    華    民    國    97    年    12    月    31    日
                                      書記官  李宏明


司法院資訊處製作；財團法人民間司法改革基金會備份。
